【裁判字號】    99,中簡上,358
【裁判日期】    990617
【裁判案由】    侵占
【裁判全文】
臺灣臺中地方法院刑事判決           99年度中簡上字第358號
上  訴  人  臺灣臺中地方法院檢察署檢察官
被      告  甲○○
上列上訴人因被告犯侵占案件，不服本院臺中簡易庭中華民國99
年3月9日99年度中簡字第712號第一審簡易判決（原起訴案號：
99年度撤緩偵字第91號）提起上訴，本院管轄第二審之合議庭判
決如下：
    主    文
上訴駁回。
    犯罪事實
一、甲○○於民國98年3月27日晚上至翌日即同年月28日凌晨1時
    24分許間之某時，在臺中縣太平市○○路上某處，拾得乙○
    ○所有之卡號0000000000000000號之ICASH現金卡1張（於98
    年3月27日晚間某時遭竊後，乙○○於同日晚上10時50分許
    發現遭竊）後，竟基於意圖為自己不法所有之犯意，予以侵
    占入己。得手後，分別於98年3月28日凌晨1時24分許、同日
    上午9時58分許及同日上午10時36分許，持上開ICASH現金卡
    1 張，分別前往7-11便利商店精美店、溪洲店及新樹孝店刷
    卡消費各新臺幣（下同）12元、24元、12元，共計48元。嗣
    經前開ICASH現金卡原主乙○○發覺，報警循線查獲，始查
    知上情。
二、案經乙○○訴由臺中縣警察局太平分局報告臺灣臺中地方法
    院檢察署檢察官偵查後聲請以簡易判決處刑。
    理    由
一、本案檢察官、被告甲○○未就卷內證據資料之證據能力有所
    爭執，且迄於言詞辯論終結前，均未主張有刑事訴訟法第15
    9條第1項不得為證據之情形，是應認已同意卷內證據均得作
    為證據，且經本院審酌後，認無不適當之情形，應認本案調
    查之卷內證據均有證據能力，合先敘明。
二、前揭犯罪事實，業據被告甲○○坦承不諱，核與證人即告訴
    乙○○於警訊及偵查中所述，該ICASH卡係其失竊之物品之
    一等情相符，並與證人即店員王富城、黃羽婷、曾瓊慧於警
    訊所述，被告消費之發票，確實為被告至店內以上開ICASH
    消費物品時所開立等情無誤，並有統一發票影本3張、車籍
    查詢基本資料詳細畫面1張、監視器錄影畫面翻拍照片11張
    等附卷可為佐證，被告犯行應可認定。
三、核被告甲○○所為，係犯刑法第337條之侵占離本人所持有
    物罪。再告訴人乙○○雖表示，該ICASH卡係放在書包中遭
    竊，書包內尚有身分證、駕照、健保卡、郵局金融卡、現金
    等物品，然本件員警僅於被告處查獲上開ICASH卡，並無查
    獲告訴人所失竊之其他物品，且依卷內事證，亦僅能證明被
    告確實有拾獲持該ICASH卡並進而據為己有持以消費，依檢
    警偵查之結果，尚無積極證據可資證明告訴人物品為被告所
    竊，併此敘明。本院審酌被告甲○○具高職學歷、於犯本件
    之前並無任何犯罪前科紀錄，此有臺灣高等法院被告前案紀
    錄表在卷可稽，又本件被告消費之金額僅48元，犯罪之後均
    坦承犯行等一切情狀，認原審認被告罪證明確，適用刑事訴
    訟法第449條第1項前段、第454條第2項，刑法第337條、第
    42條第3項，刑法施行法第1條之1等規定，量處被告罰金400
    0元，並諭知易服勞役以1000元折算1日，核其認事用法均無
    違誤，量刑亦屬妥適。且量刑輕重係屬事實審法院得依職權
    自由裁量之事項，如已斟酌刑法第57條各款所列情狀而未逾
    越法定刑度，不得遽指為違法；且在同一犯罪事實與情節，
    如別無其他加重或減輕之原因，下級審量定之刑，亦無過重
    或失輕之不當情形，則上級審法院對下級審法院之職權行使
    ，原則上應予尊重，最高法院72年臺上字第6696號判例及85
    年度臺上字第2446號判決意旨參照。是上訴人上訴意旨認原
    審量刑過輕云云，實無理由，應予駁回。
四、據上論斷，應依刑事訴訟法第455條之1第1項、第3項、第36
    8 條，判決如主文。
本案經檢察官丙○○到庭執行職務。
中    華    民    國    99    年    6     月    17    日
                  刑事第八庭    審判長法  官 許金樹
                                      法  官 洪俊誠
                                      法  官 劉國賓
以上正本證明與原本無異。
不得上訴
                                      書記官  張隆成
中    華    民    國    99    年    6     月    17    日
附錄法條：
中華民國刑法第337條
（侵占遺失物罪）
意圖為自己或第三人不法之所有，而侵占遺失物、漂流物或其他
離本人所持有之物者，處5百元以下罰金。

司法院資訊處製作；財團法人民間司法改革基金會備份。
